【裁判字號】    90,易,283
【裁判日期】    900104
【裁判案由】    竊盜
【裁判全文】
臺灣桃園地方法院刑事判決                            九十年度易字第二八三號
    公  訴  人  臺灣桃園地方法院檢察署檢察官
    被      告  乙○○
右列被告因竊盜案件，經檢察官提起公訴（九十年度偵字第一號），本院判決如左：
        主  文
乙○○竊盜，累犯，處有期徒刑伍月，如易科罰金，以參佰元折算壹日。
        事  實
一、乙○○於民國八十三年間，因竊盜案件，經臺灣高等法院駁回上訴判決有期徒刑
    七月確定，又於同年間，因詐欺案件，經臺灣南投地方法院判決有期徒刑五月確
    定，後定應執行刑有期徒刑十一月，自八十四年六月二十五日起執行，而於八十
    五年二月二十五日縮短刑期執行完畢，猶不知惕勵，竟意圖為自己不法之所有，
    於八十八年九月十三日十九時許，在甲○○所經營位於桃園縣桃園市○○路七一
    七巷十二之一號之工廠內，利用寄住於該處之機會，而趁無人注意之際，竊取甲
    ○○所有置於工廠內桌上之皮包乙只（其中包括甲○○所有之國民身份證、汽機
    車駕照、行照各乙紙及現金新台幣（下同）二萬九千元），及停放於該工廠內車
    牌號碼FXR-八五六號之重型機車乙部（機車鑰匙插在機車上），得手後，隨即不
    告而別，並於八十八年九月二十五日，以上開機車為質押向不知情之張國祥借款
    五千元。嗣於八十九年四月二十九日十二時三十分許，因張國祥騎乘上開機車行
    經桃園市鎮○街○○○街口，為警查獲而循線發現上情。
二、案經被害人甲○○訴請臺灣桃園地方法院檢察署檢察官偵查起訴。
        理  由
一、訊據被告乙○○對右揭事實坦承不諱，並核與告訴人甲○○於偵查及本院調查程
    序中之指述一致，且經證人張國祥於警訊、偵查中證述明確，堪認被告上開自白
    與事實相符，復有贓物認領保管單及車輛竊盜、車牌失竊資料個別查詢報表－查
    詢車輛認可資料表各乙紙附卷可查（附於八十九年度偵字第六五四八號偵查卷第
    一四、一五頁）。本件事證明確，被告右揭犯行洵堪認定，應依法論科。
二、按中華民國九十年一月四日修正，同年月十日經總統公布施行之刑法第四十一條
    第一項規定：「犯最重本刑為五年以下有期徒刑以下之罪，而受六個月以下有期
徒刑或拘役之宣告，因身體、教育、職業、家庭之關係或其他正當事由，執行顯
    有困難者，得以一元以上三元以下折算一日，易科罰金。但確因不執行所宣告之
    刑，難收矯正之效或難以維持法秩序者，不在此限。」「併合處罰之數罪，均有
    前項情形，其應執行之刑逾六月者，亦同。」；又同法施行法第三條之一規定：
    「刑法第四十一條之規定，中華民國九十年一月四日刑法修正施行前已裁判確定
    之處罰，未執行或執行未完畢者，亦適用之。」「未諭知得易科罰金之處罰者，
    亦同。」，於同年月十二日施行，比較新舊法結果，以裁判時法，較有利於被告
    ，應依刑法第二條第一項前段之規定適用新修正之刑法第四十一條第一項前段之
    規定，合先敘明。核被告乙○○竊取告訴人甲○○所有上開機車等財物之行為，
    係犯刑法第三百二十條第一項之普通竊盜罪。查被告於八十三年間，因竊盜案件
    ，經臺灣高等法院駁回上訴判決有期徒刑七月確定，又於同年間，因詐欺案件，
    經臺灣南投地方法院判決有期徒刑五月確定，後定應執行刑有期徒刑十一月，自
    八十四年六月二十五日起執行，而於八十五年二月二十五日縮短刑期執行完畢，
    此有台灣桃園地方法院檢察署刑案資料查註紀錄表及臺灣高等法院被告全國前案
    紀錄表各一份在卷可稽，其於有期徒刑執行完畢後，五年以內再犯本案最重本刑
    為有期徒刑以上之罪，為累犯，應依刑法第四十七條之規定加重其刑。爰審酌被
    告因一時貪念竟竊取他人財物，所為非是及其竊取告訴人所有上開財物之價值、
    告訴人所受之損害，惟被告於本院審理中坦承犯行，犯後態度尚稱良好等一切情
    狀，量處如主文所示之刑，並諭知易科罰金之折算標準，以資懲儆。
三、至扣案之機車錀匙乙支，被告否認為伊所有，辯稱：伊交付上開機車給張國祥時
    ，即給他錀匙，是原本插在機車上的，伊不知道張國祥有無換過等語，而佐以告
    訴人甲○○於本院調查、審理程序中陳稱：上開機車失竊時鑰匙是插在機車上，
    扣案之機車鑰匙有換過，非伊原來所有等語（見本院九十年三月二十一日訊問、
    審判筆錄），堪認被告上開所辯應屬非虛，此外復查無其他積極證據足以證明該
    機車錀匙係被告所有供犯本件竊盜罪所用之物，且該機車錀匙性質上亦非屬違禁
    物，是尚乏沒收之依據，爰不依法宣告沒收之，併此敘明。
據上論斷，應依刑事訴訟法第二百九十九條第一項前段，刑法第三百二十條第一項、
第四十七條、第二條第一項前段、修正後刑法第四十一條第一項前段，罰金罰鍰提高
標準條例第一條前段、第二條，判決如主文。
本案經檢察官陳志全到庭執行職務。
中      華      民      國      九十    年      四      月      四      日
                              臺灣桃園地方法院刑事第二庭
                                        法       官     王    美    玲
右正本證明與原本無異。
如不服本判決，應於判決送達後十日內向本院提出上訴狀( 應附繕本 )，上訴於
臺灣高等法院。
                                        書   記   官    賴    玉    真
中        華        民        國   九十   年   四   月    六    日
附錄本判決論罪之法條：
刑法第三百二十條
意圖為自己或第三人不法之所有，而竊取他人之動產者，為竊盜罪，處五年以下有期
徒刑、拘役或五百元以下罰金。
意圖為自己或第三人不法利益，而竊佔他人之不動產者，依前項之規定處斷。
前二項之未遂犯罰之。


司法院資訊處製作；財團法人民間司法改革基金會備份。
